臺灣桃園地方法院刑事判決　　　　　　 93年度簡上字第270號
上　訴　人　台灣桃園地方法院檢察署檢察官
被　　　告　乙○○　男　27歲（民國66年12月17日生）
　　　　　　　　　　弄五六號
選任辯護人　吳東霖律師
上上訴人因被告犯恐嚇案件，不服本院93年8 月9 日所為93年度
桃簡字第107 號第一審刑事簡易判決（聲請簡易判決處刑案號：
92 年 度偵字第16399 號），提起上訴，本院管轄之第二審地方
法院合議庭判決如左：
    主  文
上訴駁回。
    事  實
一、乙○○曾於民國89年間，因恐嚇案件，經臺灣宜蘭地方法院
    判處被告有期徒刑三月，如易科罰金，以三百元折算一日確
    定，於89年11月27日易科罰金執行完畢，竟不知悔改，因女
    友甲○○要求分手，心生不悅，基於恐嚇之犯意，接續於92
    年8 月14日凌晨3 時許、同日晚間9 時許，及同月18日，以
    發送電子郵件至甲○○之電腦或電話簡訊至甲○○之電話之
    方式，多次向甲○○揚言，要將交往期間拍攝之甲○○裸照
    ，發送予周遭不特定人，以加害名譽之事恐嚇甲○○，使甲
    ○○心生畏懼，致生危害於安全。嗣於92年8 月15日，為甲
    ○○報警查獲。
二、案經被害人甲○○訴由桃園縣政府警察局移請臺灣桃園地方
    法院檢察署檢察官偵辦後聲請以簡易判決處刑。
    理  由
一、右揭事實，業據被告乙○○自警詢、偵訊至本院審理時均坦
    承不諱，核與告訴人甲○○於偵審中之指訴情節相符，並有
    上開電子郵件裸照影本二幀在卷可稽，本件事證明確，被告
    犯行堪以認定，應予依法論科。
二、核被告乙○○所為，係犯刑法第305條之恐嚇危害安全罪。
    又被告於89年間，因恐嚇案件，經臺灣宜蘭地方法院判處被
    告有期徒刑三月，如易科罰金，以三百元折算一日確定，於
    89年11月27日易科罰金執行完畢，有臺灣高等法院被告全國
    前案紀錄表在卷可稽，其於五年內再犯有期徒刑以上之罪，
    為累犯，應依刑法第四十七條規定加重其刑。另被告雖辯稱
    本件伊有自首情形云云，惟查，本件告訴人甲○○係於92年
    8 月15日上午10時40分許，至桃園縣政府警察局刑警隊製作
    筆錄，告訴遭被告乙○○恐嚇之犯行，而被告乙○○則係於
    同年月20日至臺灣桃園地方法院檢察署自首恐嚇甲○○等節
    ，有警詢筆錄及訊問筆錄各一份在卷可稽，是被告至地檢署
    自首前，有偵查權之機關，早已知悉被告乙○○涉有重嫌，
    故被告尚不符合自首之要件，附此敘明。上訴人雖以被告係
    累犯，且於犯後93年間以同一手法在網路上散播告訴人在外
    生子、通姦等語，無視法律存在，認原審量刑過輕，經查：
    上訴人上訴意旨所指摘，無非係以告訴人所指訴為其憑據，
    然告訴人於本院審理時雖指稱被告於93年1 月23日仍在網路
    上散播對告訴人恐嚇之言詞云云，惟此節業據被告堅詞否認
    ，稱事後未再散布告訴人謠言或恐嚇之，且已與告訴人於92
    年8 月25日達成和解，告訴人亦於92年11月3 日具狀向臺灣
    桃園地方法院檢察署撤回告訴，並有和解書、撤回告訴狀各
    一紙存卷可稽，此外，本院復查並無相關事證足資證明有此
    情節，自難遽憑告訴人之指訴即認被告有於93年1 月間另有
    恐嚇之犯行。綜上所述，原審認被告之罪證明確，依刑事訴
    訟法第449 條第1 項前段、第454 條第2 項，刑法第56條、
    第320 條第1 項、第47條、第41條第1 項前段，罰金罰鍰提
    高標準條例第1 條前段、第2 條，逕以簡易判決量處被告有
    期徒刑四月，並諭知易科罰金之折算標準，經核其認事用法
    均無違誤，並審酌被告前亦同有恐嚇之前科，經於執行完畢
    後，猶不知悔改，以前開加害他人名譽之事方式，恐嚇被害
    人，致生危害於被害人，犯罪動機、目的、手段，被告與被
    害人之關係，對被害人所生之危害程度，及其犯後之態度尚
    佳，量處有期徒刑四月，尚稱妥適，應予維持，是上訴人循
    告訴人甲○○之請求提起上訴，指摘原審判決不當，顯無理
    由，其上訴應予駁回。
據上論斷，應依刑事訴訟法第455 條之1 第1 項、第3 項、第
368 條、第373 條，判決如主文。
本案經檢察官蔡孟利到庭執行職務。
中　　華　　民　　國　　94　　年　　1 　　月　　31　　日
                              臺灣桃園地方法院刑事第一庭
                                  審判長法　官　曾淑華
                                        法  官  朱美璘
                                        法  官  楊晴翔
上正本證明與原本無異。
不得上訴。
                                        書記官  劉晨輝
中　　華　　民　　國　　94　　年　　1 　　月　　31　　日
